臺灣高雄地方法院刑事判決　　　　　　　　　　　　九十一年度交易字第三四九號
　　公　訴　人　臺灣高雄地方法院檢察署檢察官
　　被　　　告　甲○○
右列被告因過失傷害案件，經檢察官提起公訴（九十一年度偵字第一０四五七號），
本院判決如左：
    主  文
甲○○因過失傷害人，處拘役參拾日，如易科罰金，以參佰元折算壹日。
    事  實
一、甲○○領有普通小型車之駕駛執照，於民國九十一年二月六日晚上八時五十分許
    ，駕駛車牌號碼Ｆ七－六五八九自用小客車，沿高雄市○鎮區○○路由南往北方
    向行駛，行經高雄市○鎮區○○路、鎮港路口時，本應注意行車速度，依標誌或
    標線之規定，無標誌或標線者，在市區道路，時速不得超過五十公里，在郊外道
    路時速不得超過六十公里且汽車行駛時，駕駛人應注意車前狀況，並隨時採取必
    要之安全措施，且依當時情況，天候晴朗、夜間光線有照明、路面乾燥無缺陷並
    無障礙物、視距良好，亦無不能注意之情事，竟疏未注意該路段限速五十公里及
    車前動態，貿然以時速六十公里之速度行駛，致撞及乙○○所騎乘自高雄市○鎮
    區鎮○路左轉至新生路之車號ＪＴＮ－二一０號重型機車右後側，使乙○○因而
    人車倒地，受有頭部外傷併腦震盪、四肢多處挫擦傷、頸部扭傷及兩手腕挫扭傷
    之傷害。甲○○肇事後，於有偵查犯罪職權之機關及公務員發現其駕車肇事前，
    即向至事故現場處理之員警自承其為肇事司機，並進而接受裁判。
二、案經乙○○訴由高雄市政府警察局前鎮分局報告台灣高雄方法院檢察署檢察官偵
    查起訴。
    理  由
一、訊據被告甲○○固未否認於前揭時間以六十公里之時速行經案發地點與告訴人乙
    ○○發生車禍之事實，惟矢口否認自己對於本件車禍之發生有過失，辯稱：自己
    並未闖紅燈，車禍發生之前有看見告訴人騎乘之機車並為閃避措施，仍不免撞上
    告訴人機車右後方云云。經查：
  (一)本件車禍發生之地點位於高雄市○鎮區○○路南往北方向，過鎮港路口之慢車道
    上，雙方車輛之撞擊點係被告所駕駛之自小客車左前葉子板與保險桿與告訴人所
    騎乘機車右後車身，被告所駕駛之車輛煞車痕起始於新生路過鎮港路二分之一處
    向東北方延伸十四點四公尺等事實，有高雄市○○○○○道路交通事故調查報告
    表可憑，足見至少於被告橫越過鎮港路口二分之一之時，告訴人便已完成左轉出
    現在被告車前，是被告自承車禍發生前有看見告訴人來車，並採取煞車之措施，
    然因煞車未及而與對方發生車禍，應堪採信。
  (二)又本件被告及告訴人均表示自己係依燈號行使並未闖紅燈，就此一爭執點經檢察
    官送高雄市政府建設局車輛行車事故鑑定委員會鑑定，認就案發之時之燈號並無
    從認定，固有該會九十一年五月十六日高市車鑑字第０九一０００二二三九號函
    可資為證，然本件車禍發生之地點，時速限制為五十公里，亦經前開調查報告表
    載明，被告自承案發之時係以六十公里之時速行駛，已逾前開速度限制而與規定
    有違，加以告訴人所騎乘之機車於車禍發生之前，便已完成左轉而出現在被告車
    前已如前述，是足認被告確因超速行使以致未能及時注意車前之狀況採取必要之
    安全措施而撞及告訴人所騎乘之機車無訛。再者，告訴人因本件車禍之發生受有
    頭部外傷併腦震盪、四肢多處挫擦傷、頸部扭傷及兩手腕挫扭傷等傷害之事實，
    亦有邱綜合醫院九十一年三月十八日診斷證明書在卷可憑，此外本件並有現場相
    片八張附卷可稽。
  (三)按行車速度，依標誌或標線之規定，無標誌或標線者，在市區道路，時速不得超
    過五十公里，在郊外道路時速不得超過六十公里；及汽車行駛時，駕駛人應注意
    車前狀況，並隨時採取必要之安全措施，道路交通安全規則第九十三條第一項第
    一款及第九十四條第三項分別定有明文。本件車禍發生時，現場天候晴朗、夜間
    光線有照明、路面乾燥無缺陷並無障礙物、視距良好，亦無不能注意之情事，有
    前開道路交通事故調查報告表在卷為憑，被告疏未注意前開規定，貿然前行，致
    撞及告訴人致伊受傷，自難辭過失之責。又告訴人確因本件車禍受有前開傷害，
    被告之過失行為與告訴人之傷害結果間，顯有相當因果關係。本件事證明確，被
    告犯行洵堪認定。
三、核被告所為，係犯刑法第二百八十四條第一項前段過失傷害罪。被告於肇事後，
    未被有偵查犯罪職權之機關或公務員發覺前，即主動向前往處理之警員丙○○坦
    承肇事嗣並接受裁判等情，業據證人丙○○於本院審理時證述屬實（見本院九十
    一年七月二十三日筆錄），已合於自首之要件，應依刑法第二十六條之規定減輕
    其刑。爰審酌被告因超速至疏未注意車前狀況而肇事，告訴人所受傷害程度，及
    被告迄未與告訴人達成民事和解等一切情狀，量處如主文所示之刑，並諭知易科
    罰金之折算標準，以示警懲。
據上論斷，應依刑事訴訟法第二百九十九條第一項前段，刑法第二百八十四條第一項
前段、第四十一條第一項前段、第六十二條，罰金罰鍰提高標準條例第一條前段、第
二條，判決如主文。
中      華      民      國    九十一    年      十      月     十四     日
                                  臺灣高雄地方法院刑事第二庭
                                      法  官   卓立婷
右正本證明與原本無異。
如不服本判決，應於判決送達後十日內，向本院提出上訴狀。
                                      書記官   李春慧
中      華      民      國    九十一    年      十      月     二十三   日
附錄本件論罪法條：
中華民國刑法第二百八十四條
因過失傷害人者，處六月以下有期徒刑、拘役或五百元以下罰金，致重傷
者，處一年以下有期徒刑、拘役或五百元以下罰金。
從事業務之人，因業務上之過失傷害人者，處一年以下有期徒刑、拘役或
一千元以下罰金，致重傷者，處三年以下有期徒刑、拘役或二千元以下罰
金。
